臺灣桃園地方法院刑事判決　　　　　　　　　　　　九十一年度交易字第四一號
　　公　訴　人　臺灣桃園地方法院檢察署檢察官
　　被　　　告　甲○○（
　　　　　　　　原名徐來和）
右列被告因過失傷害案件，經公訴人提起公訴（九十一年度偵字第六二四二號），本
院判決如左：
    主  文
甲○○因過失傷害人，累犯，處有期徒刑參月，如易科罰金，以參佰元折算壹日。
    事  實
一、甲○○（原名徐來和，於民國八十七年六月三日更名）曾於八十五年間因犯竊盜
    案件，經本院以八十五年度易字第三八四二號判處有期徒刑八月，於八十五年十
    一月一日確定，甫於八十六年十一月二十七日執行完畢。竟仍不知警惕，於八十
    九年七月二十二日十八時三十分許，駕駛車牌號碼ＦＭ─七七二三號之自用小客
    車，在桃園縣大溪鎮仁和里十四鄰廟前十五之九號旁之巷子內倒車時，甲○○原
    應注意汽車倒車時，應謹慎緩慢後倒，並應注意其他車輛及行人，而依當時天晴
    ，尚有日間自然光線，路面乾燥，無缺陷，亦無障礙物，視距良好，客觀上並無
    不能注意之情事，竟疏未注意車後有乙○○○正在行走之情況，貿然進行倒車動
    作，因而從乙○○○之後方直接撞擊，致乙○○○因而受有右第四掌骨骨折、左
    側遠端橈骨骨折、左膝挫傷及口腔破裂等傷害。
二、案經乙○○○告訴由桃園縣警察局大溪分局報告台灣桃園地方法院檢察署檢察官
    偵查起訴。
    理  由
一、訊據被告甲○○坦承於右述時、地，駕駛上開車輛，於倒車時未注意後方行人，
    而撞及告訴人乙○○○，並自承就本件車禍之發生有過失等情不諱，核與告訴人
    乙○○○於警訊時之指訴節相符，並有道路交通事故調查報告表、長庚紀念醫院
    診斷證明書及現場照片二張在卷（參八十九年度偵字第一二七六九號卷第七、十
    、十一頁）足資佐證，從而，被告於右揭時、地因倒車，未注意後方之告訴人，
    殆無疑義。按「汽車倒車時，應注意左列規定：．．．二、應顯示倒車燈光或手
    勢後，謹慎緩慢後倒，並應注意其他車輛及行人。」，道路交通安全規則第一百
    十條第二款定有明文。被告駕駛上開自用小客車倒車時。自應遵守上開規定。而
    參諸當日為夏季傍晚，天晴，尚有日間自然光線，路面乾燥，無缺陷，亦無障礙
    物，視距良好，客觀上並無不能注意之情事，竟疏未注意車後有告訴人正在行走
    ，即貿然倒車，以致從告訴人後方撞及告訴人，致生本件車禍事故，被告自有過
    失甚明。又告訴人確實因而受有右第四掌骨骨折、左側遠端橈骨骨折、左膝挫傷
    及口腔破裂等傷害，並有上開長庚紀念醫院診斷證明在卷足證，是被告之過失行
    為與告訴人之傷害間確有相當因果關係。故本件事證明確，被告之過失犯行洵堪
    認定，應予依法論科。
二、核被告所為，係犯刑法第二百八十四條第一項前段之過失傷害罪。被告曾於八十
    五年間因犯竊盜案件，經本院以八十五年度易字第三八四二號判處有期徒刑八月
    ，於八十五年十一月一日確定，甫於八十六年十一月二十七日執行完畢，此有臺
    灣高等法院被告全國前案紀錄表在卷可按，其於刑之執行完畢後，五年內再犯本
    件有期徒刑以上之罪，為累犯，應依法加重其刑。查被告行為後，刑法第四十一
    條將原「犯最重本刑為三年以下有期徒刑以下之刑之罪，而受六月以下有期徒刑
    或拘役之宣告，因身體、教育、職業或家庭之關係，執行顯有困難者，得以一元
    以上三元以下折算一日，易科罰金」之規定，於九十年一月四日修正為刑法第四
    十一條第一項前段，修正後之新規定為「犯最重本刑為五年以下有期徒刑以下之
    刑之罪，而受六月以下有期徒刑或拘役之宣告，因身體、教育、職業、家庭之關
    係或其他正當事由，執行顯有困難者，得以一元以上三元以下折算一日，易科罰
    金」，上開修正後之新規定已於九十年一月十日經總統公布，而於同年一月十二
    日生效施行，是被告行為後法律已有變更，經比較新舊法之結果，修正後之新規
    定對被告並無不利，應依刑法第二條第一項前段之規定，適用裁判時即修正後之
    刑法第四十一條第一項前段之規定，併予敘明。爰審酌被告之過失程度、告訴人
    所受之傷害，傷勢情況，以及被告雖曾與告訴人達成和解，但迄未按和解賠償其
    損害等一切情狀，量處如主文所示之刑，並諭知易科罰金之折算標準。
據上論斷，應依刑事訴訟法第二百九十九條第一項前段，刑法第二條第一項前段、第
二百八十四條第一項前段、修正後第四十一條第一項前段，罰金罰鍰提高標準條例第
一條前段、第二條，判決如主文。
本案經檢察官李山明到庭執行職務。
中      華      民      國    九十一    年     十二     月      三      日
                                臺灣桃園地方法院刑事第四庭
                                    審判長法  官  陳  世  宗
                                          法  官  林  晏  鵬
                                          法  官  李  桂  英
右正本證明與原本無異。
如不服本判決，應於判決送達後十日內向本院提出上訴狀( 應附繕本 )，上訴於
臺灣高等法院。
                                          書記官  張  淑  芬
中      華      民      國    九十一    年     十二     月     十一     日
附論罪科刑法條之依據
刑法第二百八十四條第一項前段：
中華民國刑法第二百八十四條
 (過失傷害罪)
因過失傷害人者，處六月以下有期徒刑、拘役或五百元以下罰金，致重傷
者，處一年以下有期徒刑、拘役或五百元以下罰金。
從事業務之人，因業務上之過失傷害人者，處一年以下有期徒刑、拘役或
一千元以下罰金，致重傷者，處三年以下有期徒刑、拘役或二千元以下罰
金。
